臺灣臺北地方法院刑事判決　　　　　　　96年度易字第2272號
公　訴　人　臺灣臺北地方法院檢察署檢察官
被　　　告　丙○○
上列被告因恐嚇等案件，經檢察官提起公訴（96年度偵字第1324
6 號），因被告就被訴事實為有罪之陳述，經告以簡式審判程序
之意旨，並聽取公訴人及被告之意見後，本院裁定改依簡式審判
程序審理，判決如下：
    主  文
丙○○以加害生命之事，恐嚇他人致生危害於安全，處有期徒刑
參月，如易科罰金，以新臺幣壹仟元折算壹日；又以加害生命、
身體之事，恐嚇他人致生危害於安全，處有期徒刑參月，如易科
罰金，以新臺幣壹仟元折算壹日。應執行有期徒刑伍月，如易科
罰金，以新臺幣壹仟元折算壹日。緩刑貳年。
    事  實
一、丙○○因與戊○○為朋友，平日均於早上送戊○○至其從事
    舒療按摩之理容院上班，再於晚上12時許，至該理容店等候
    戊○○，並載送戊○○返家，因而知悉戊○○、丁○○等人
    位於臺北縣新店市○○街322 巷9 號2 樓之住所，嗣因戊○○與丙○○於民國96年5 月11日晚上，在電話中發生爭執，
    戊○○要求丙○○不要再打電話，亦不與丙○○見面後，即
    將電話掛斷，丙○○乃於同年5 月12日凌晨0 時許，至戊○○上開住處樓下，以對講機要求丁○○轉告戊○○下樓，惟
    遭丁○○拒絕後，丙○○竟以「要找麻煩到底」、「要丁○○全家死的很難看」等語恫嚇丁○○，適丁○○之子甲○○
    返家，丙○○復要求甲○○通知戊○○下樓亦遭拒，丙○○
    亦以「要讓全家死得很難看」等語恫嚇甲○○，而以上開加
    害生命之事恐嚇丁○○、甲○○，使其等均心生畏懼，致生
    危害於其等生命之安全。丙○○另於96年6 月2 日中午12時
    21分許，駕駛號牌665-DL號營業小客車，於行駛至臺北縣新
    店市○○路中安便橋時，適見丁○○之大女兒乙○○駕駛丁○○所有號牌6B-3142 號自小客車行經該處，其副手座搭載
    丁○○之小女兒己○○，後方搭載丁○○、戊○○，正在該
    處停等紅綠燈欲左轉，丙○○竟以上開營業小客車擋在該自
    小客車前方後，下車步行至自小客車前，將該自小客車之前
    車牌拔下，並以該車牌遮住陽光，確認戊○○等人在該車內
    後，即以該車牌砸自小客車副手座前之擋風玻璃及右側車窗
    （車牌、擋風玻璃及車窗均未損壞），而後將該車牌平放於
    自小客車雨刷與擋風玻璃間，再至其前開營業小客車後車廂
    取出高爾夫球桿，以該球桿敲打自小客車，惟因乙○○適倒
    車而擊中該自小客車之引擎蓋，致該引擎蓋凹陷損壞（毀損
    部分業經丁○○撤回告訴），而以該行為恫嚇丁○○、戊○○、己○○、乙○○等人，使其等均因而心生畏懼，致生危
    害於其等生命、身體之安全。
二、案經丁○○訴由臺北縣政府警察局新店分局報告臺灣臺北地
    方法院檢察署檢察官偵查起訴，因被告就被訴事實為有罪之
    陳述，經本院裁定改依簡式審判程序審理。
    理  由
一、本件被告丙○○所犯之罪非死刑、無期徒刑或最輕本刑為有
    期徒刑3 年以上之罪，亦非高等法院管轄第一審案件，且被
    告於本院審理時，就被訴事實為有罪之陳述，經告以簡式審
    判程序之旨，並聽取檢察官、被告之意見後，本院裁定進行
    簡式審判程序，是本件之證據調查，依刑事訴訟法第273 條
    之2 規定，不受同法第159 條第1 項、第161 條之2 、第16
    1 條之3 、第163 條之1 及第164 條至第170 條規定之限制
    ，合先敘明。
二、訊據被告對上開犯罪事實均坦承不諱，核與告訴人丁○○之
    證述及證人戊○○、己○○、甲○○、乙○○之證述均屬相
    符，並有卷附告訴人丁○○所有前開6B-3142 號自小客車之
    行車執照及受損照片、電話錄音譯文、財團法人佛教慈濟醫
    院臺北分院出具丁○○、戊○○、己○○等3 人之診斷證明
    書各1 件在卷可稽（見臺灣臺北地方法院96年度偵字第1324
    6 號卷第13頁、第15頁、第35至39頁、第45至47頁），足以
    補強被告自白之可信性，而足認被告前揭任意性自白之內容
    與事實相符，本案被告犯行事證明確，洵堪認定，應依法論
    科。
三、核被告所為，其中於96年5 月12日凌晨0 時許，於戊○○住
    處樓下，以前揭言詞惡害恐嚇丁○○、甲○○，使其等均因
    受該恐嚇惡害之通知，致生生命安全上之危險，係犯刑法第
    305 條之恐嚇罪；其於該同一地點，以前揭言詞接續恐嚇丁○○、甲○○，係於密切接近之時地實施，各該行為之獨立
    性極為薄弱，顯係基於同一恐嚇犯意接續為之，應屬接續犯
    ，僅以一行為論，並係以一行為同時侵害丁○○、甲○○2
    人之法益，為同種想像競合犯，應依刑法第55條之規定，從
    一重處斷。另其於同年6 月2 日中午12時21分許，在前揭中
    安便橋旁，以前揭敲擊丁○○所有號牌6B-3142 號自小客車
    之惡害恐嚇戊○○、丁○○、乙○○、己○○等4 人，致其
    等均因受該恐嚇惡害之通知，而生生命、身體安全上之危險
    ，係另犯刑法第305 條之恐嚇罪；其於該同一時、地，同時
    恐嚇戊○○等4 人，係以一行為同時侵害雪子等4 人之法益
    ，為同種想像競合犯，應依刑法第55條之規定，從一重處斷
    。被告所犯上開二罪，其犯意各別，行為互異，應予分論併
    罰。又被告前開毀損告訴人丁○○所有號牌6B-3142 號自小
    客車之行為，核與其於該處所為恐嚇戊○○等4 人之犯行，
    係以同一行為所觸犯，為想像競合犯，而告訴人丁○○已撤
    回關於其中毀損部分之告訴，此有其先後所提撤回告訴狀2
    件在卷可稽（見本院卷第53頁、第78頁），是本院就該毀損
    部分自無庸審理，並因該部分與上開恐嚇部分為想像競合犯
    之關係，爰就該業經告訴人丁○○撤回告訴之毀損部分不另
    為不受理之諭知。爰審酌被告之素行、其與被害人之關係、
    本件犯罪之動機、目的、手段、所造成之危害，及其犯後尚
    能坦承犯行等一切情狀，各量處如主文所示之刑及各別易科
    罰金之折算標準，並定其應執行之刑及易科罰金之折算標準
    。
四、末查，被告前未曾因故意犯罪受有期徒刑以上刑之宣告，此
    有臺灣高等法院被告前案紀錄表在卷可按，且被告與被害人
    戊○○係屬舊識，原並有前揭接送上下班之情誼，其與丁○○及其子女甲○○、乙○○、己○○等人亦均甚為熟識，本
    件係因前揭細故，致被告一時衝動，未及控制情緒所為，致
    罹刑章，而被告犯後已坦承犯行，並於本件96年12月19日審
    理期日，當庭向丁○○等被害人道歉，被害人等均當庭表示
    願意原諒被告，足認被告經本件刑罰宣告之教訓，應足資警
    惕，信無再犯之虞，本院認其宣告及執行刑以暫不執行為適
    當，爰併宣告緩刑2 年，以啟自新。
據上論斷，應依刑事訴訟法第284 條之1 、第273 條之1 第1 項
、第299 條第1 項前段，刑法第305 條、第55條、第51條第5 款
、第41條第1 項前段、第74條第1 項第1 款，刑法施行法第1 條
之1 ，判決如主文。
本案經檢察官陳清茂到庭執行職務。
中　　華　　民　　國　　96　　年　　12　　月　　31　　日
                  刑事第十一庭  法　官　陳勇松
以上正本證明與原本無異。
如不服本判決應於收受本判決後10日內向本院提出上訴書狀；上
訴書狀應敘述具體理由。未敘述上訴理由者，應於上訴期間屆滿
後20日內向本院補提理由書狀（均須按他造當事人之人數附繕本
）。
告訴人或被害人對於本判決如有不服，請書具不服之理由狀，請
求檢察官上訴者，其上訴期間之計算係以檢察官收受判決正本之
日期為準。
                                書記官  馬正道
中　　華　　民　　國　　97　　年　　1　 　月　　2　　日
附錄本案論罪科刑法條全文
中華民國刑法第305條
（恐嚇危害安全罪）
以加害生命、身體、自由、名譽、財產之事，恐嚇他人致生危害
於安全者，處 2 年以下有期徒刑、拘役或 3 百元以下罰金。
